臺灣彰化地方法院刑事判決　　　　　　 96年度交易字第170號
公　訴　人　台灣彰化地方法院檢察署檢察官
被　　　告　甲○○
　　　　　　乙○○
　　　　　　　　　　　弄41號.
上列被告因過失傷害案件，經檢察官提起公訴（96年度偵字第
6653號）及移送併辦（96年度偵字第7041號），本院判決如下：
    主  文
甲○○因過失傷害人，處拘役參拾日，減為拘役拾伍日，如易科
罰金，以新台幣壹仟元折算壹日。
乙○○因過失傷害人，處拘役伍拾日，減為拘役貳拾伍日，如易
科罰金，以新台幣壹仟元折算壹日。
    事  實
一、甲○○於民國96年1月19日7時40分許，駕駛車牌號碼4152-
    GA號自用小客車，搭載其子劉○廷（88年生，姓名年籍詳卷
    ），沿彰化縣社頭鄉○○路由北往南方向行駛，途經彰化縣
    社頭鄉○○路○段60巷與員集路2段706巷交岔路口，理應注
    意車輛行至無號誌之交岔路口，左方車應暫停讓右方車先行
    ，且依當時情形，並無不能注意之情事，竟疏於注意，於通
    過上開交岔路口時，適有乙○○駕駛車牌號碼6083-MX號自
    用小客車沿彰化縣社頭鄉○○路○段706巷由西往東方向駛至
    ，亦未注意車輛行經無號誌之交岔路口，應減速慢行，作隨
    時停車之準備，仍貿然前行，由於雙方有上述之疏失，煞避
    皆已不及，乙○○駕駛之自用小客車前車頭撞及甲○○駕駛
    之自用小客車右前側，致甲○○受有右鎖骨閉鎖性骨折、右
    足開放性傷口、肌腱破裂及頭部損傷等傷害，劉○廷受有右
    手表淺損傷、腹痛疑內出血、頭部損傷等傷害，乙○○則受
    有肩及上臂挫傷之傷害。
二、案經甲○○兼劉○廷之法定代理人、乙○○訴由彰化縣警察
    局田中分局移送台灣彰化地方法院檢察署檢察官偵查起訴。
    理  由
一、按被告以外之人於審判外之言詞或書面陳述，除法律有規定
    者外，不得作為證據。被告以外之人於審判外之陳述，雖不
    符前4條之規定，而經當事人於審判程序同意作為證據，法
    院審酌該言詞陳述或書面陳述作成時之情況，認為適當者，
    亦得為證據。當事人、代理人或辯護人於法院調查證據時，
    知有第159條第1項不得為證據之情形，而未於言詞辯論終結
    前聲明異議者，視為有前項之同意。刑事訴訟法第159條第1
    項、第159條之5分別定有明文。證人即同案被告甲○○、乙
    ○○於警詢中之陳述，雖屬被告以外之人於審判外之言詞陳
    述，然因被告均未於言詞辯論終結前聲明異議，本院復審酌
    該言詞陳述係由證人出於自由意識而陳述，並無非法取證之
    情況，依刑事訴訟法第159條之5之規定，認上開證人於警詢
    之陳述，得採為認定本件犯罪事實所憑之證據，合先敘明。
二、訊據被告乙○○坦承過失傷害之犯行，核與證人即同案被告
    甲○○於警詢時之證述相符，復有道路交通事故現場圖、道
    路交通事故調查報告表（一）、（二）、甲○○、劉○廷受
    傷診斷書各1份及現場照片10張在卷可參，堪認其自白與事
    實相符。被告甲○○固坦承於上開時地與被告乙○○所駕駛
    之車輛發生事故，伊經過上開路口之時速約每小時30、40公
    里，惟矢口否認有何過失傷害之犯行，辯稱：伊有減速，並
    無過失云云。
三、按行至無號誌之交岔路口，左方車應暫停讓右方車先行；行
    經無號誌之交岔路口，或因雨霧致視線不清，均應減速慢行
    ，作隨時停車之準備，道路交通安全規則第102條第1項第2
    款前段、第93條第1項第2款分別定有明文。被告甲○○係左
    方車，此有道路交通事故現場圖在卷可參，又被告甲○○於
    上開時間經過事故地點時，天氣為雨，亦有道路交通事故調
    查報告表（一）在卷可憑，則依首揭規定，被告甲○○自有
    減速慢行，停讓右方車先行之注意義務，然被告甲○○並未
    注意右方是否有來車即貿然駛入路口，此迭據被告甲○○於
    本院準備程序、審判期日中供稱並未看到對方來車等語，足
    堪認定。是被告甲○○未停讓右方車先行，駛入路口阻礙右
    方來車行駛，始被撞及，自有過失，台灣省彰化縣區車輛行
    車事故鑑定委員會鑑定意見書亦同此認定。再被告乙○○所
    駕駛之車牌號碼6083-MX號自用小客車車前頭毀損嚴重，被
    告甲○○所駕駛之車牌號碼4152-GA號自用小客車右前側毀
    損嚴重，被告乙○○駕駛之車牌號碼6083-MX號自用小客車
    於撞擊後，車頭朝右，與被告甲○○駕駛之車牌號碼4152-
    GA號並排停在於員集路2段706巷與中山路3段60巷之路口處
    ，足見雙方當時車速均甚快，並未減速，撞擊力道始造成雙
    方車輛車體嚴重毀損，且使被告乙○○之車牌號碼6083-MX
    號自用小客車改變方向。又被告甲○○於本院審理時辯稱伊
    行車方向右邊有一片黑網遮住視線等語，惟上開路口有反光
    鏡2面，此有現場照片可憑，則路口既有反光鏡，尚非不能
    注意之情形，其前開所辯，尚無足採。此外，復有道路交通
    事故調查報告表（二）、乙○○受傷診斷書1份及現場照片
    10張在卷可參。綜上，被告甲○○之過失行為，與被害人乙
    ○○所受傷害間，具有相當因果關係。本件事證明確，被告
    甲○○、乙○○犯行均堪認定。至被告甲○○以道路交通事
    故現場圖未畫出路邊黑網，及台灣省彰化縣區車輛行車事故
    鑑定委員會之鑑定意見書中記載受傷人數不明確，聲請再送
    鑑定，本院經核卷內現場照片已顯示路邊設有黑網，而鑑定
    意見書未詳細記載受傷人數一情與被告之過失行為無重要關
    連性，認無再送鑑定之必要，附此敘明。
三、核被告二人所為，均係犯刑法第284條第1項前段之過失傷害
    罪。被告乙○○一過失行為同時侵害被害人甲○○、劉○廷
    之身體法益，係一行為觸犯二相同罪名，屬同種想像競合犯
    ，依刑法第55條之規定，論以一罪。又被告乙○○肇事後打
    電話報案，於警員到場時陳述肇事經過，被告甲○○於警員
    至醫院詢問時，承認為肇事人而接受裁判，均有彰化縣警察
    局道路交通事故肇事人自首情形紀錄表各1份附卷可佐，核
    與自首要件相符，得依刑法第62條前段規定減輕其刑。爰審
    酌被告甲○○係肇事主因，犯後否認犯行，被告乙○○過失
    程度次之，及所造成之傷害、坦承犯行之態度等一切情狀，
    分別量處如主文所示之刑。被告所犯之罪，均合於中華民國
    九十六年罪犯減刑條例第2條第1項第3款規定，應予減刑，
    爰依該條例第7條第1項減為如主文所示之刑，並諭知易科罰
    金之折算標準。
據上論斷，依刑事訴訟法第299條第1項前段，刑法第284條第1項
前段、第41條第1項前段、第62條前段，中華民國九十六年罪犯
減刑條例第2條第1項第3款、第7條、第9條，刑法施行法第1條之
1，判決如主文。
本案經檢察官蔡明達到庭執行職務
中　　華　　民　　國　　96　　年　　12　　月　　31　　日
                    交通法庭    審判長法官  王義閔
                                法      官  鄭舜元
                                法      官  林欣苑
以上正本證明與原本無異。
如不服本判決，應於判決送達後10日內，向本院提出上訴書狀，
上訴書狀應「敘述具體上訴理由」，並按他造當事人之人數附繕
本。「切勿逕送上級法院」。
告訴人或被害人對於判決如有不服具備理由請求檢察官上訴者，
其上訴期間之計算係以檢察官收受判決正本之日期為準。
中　　華　　民　　國　　96　　年　　12　　月　　31　　日
                                書  記  官  楊筱惠
附錄本案論罪科刑法條全文：
中華民國刑法第284條
（過失傷害罪）
因過失傷害人者，處6月以下有期徒刑、拘役或5百元以下罰金，
致重傷者，處1年以下有期徒刑、拘役或5百元以下罰金。
從事業務之人，因業務上之過失傷害人者，處1年以下有期徒刑
、拘役或1 千元以下罰金，致重傷者，處3年以下有期徒刑、拘
役或2千元以下罰金。
